臺灣花蓮地方法院刑事判決　　　　　　 100年度交易字第72號
公　訴　人　臺灣花蓮地方法院檢察署檢察官
被　　　告　朱小龍
上列被告因過失傷害案件，經檢察官提起公訴（ 100年度偵字第
2093號），被告於準備程序中為有罪之陳述，本院裁定進行簡式
審判程序，判決如下：
    主  文
朱小龍犯過失傷害罪，處有期徒刑月，如易科罰金，以新臺幣
壹仟元折算壹日。
    事  實
一、朱小龍於民國99年9月17日18時46分許，騎乘車牌號碼LY3-1
    92號普通重型機車，沿花蓮縣吉安鄉○○○ 街由南往北行駛
    ，行經同街與明義7街99 巷之無號誌交岔路口時，理應注意
    減速慢行，作隨時停車之準備，且未劃分幹、支道而車道數
    相同，同為直行車者，左方車應暫停讓右方車先行，依當時
    天候陰、夜間有照明、柏油路面乾燥無缺陷、無障礙物等情
    形，並無不能注意之情事，竟疏於注意，貿然通過上開交岔
    路口。適有無適當駕駛執照之林晉豪騎乘車牌號碼 K8B-061
    號普通重型機車搭載劉育凱，沿同鄉○○○街99 巷由東往西
    行駛亦行駛至前揭路口，雙方因閃避不及而發生碰撞，致林
    晉豪、劉育凱人車倒地，林晉豪受有腦震盪、前臂開放性傷
    口等傷害；劉育凱受有頭部外傷併顱骨骨折及顱內出血、左
    小腿挫傷等傷害。朱小龍則於警員前往現場處理時，在其上
    開犯行未為任何有偵查犯罪職權之公務員知悉前，即當場向
    到場處理之警員自首，承認其為肇事人，並進而接受本件裁
    判。
二、案經林晉豪、劉育凱訴由花蓮縣警察局吉安分局報告臺灣花
    蓮地方法院檢察署檢察官偵查起訴。
    理  由
一、上開犯罪事實，業據被告朱小龍於本院審理時坦承不諱，核
    與證人即告訴人林晉豪、劉育凱於警詢時所證述之情節大致
    相符。此外，復有道路交通事故現場圖、道路交通事故調查
    報告表各1份、財團法人佛教慈濟綜合醫院診斷證明書2紙、
    照片20張在卷可稽。按汽車行至無號誌或號誌故障而無交通
    指揮人員指揮之交岔路口，支線道車應暫停讓幹線道車先行
    。未設標誌、標線或號誌劃分幹、支線道者，少線道車應暫
    停讓多線道先行；車道數相同時，轉彎車應暫停讓直行車先
    行；同為直行車或轉彎車者，左方車應暫停讓右方車先行；
    又行經無號誌之交岔路口，均應減速慢行，作隨時停車之準
    備，道路交通安全規則第93條第1項第2款、第102條第1項第
    2 款分別定有明文。被告本應注意上開規定，而依當時天候
    陰、夜間有照明、柏油路面乾燥無缺陷、無障礙物等情形，
    並無不能注意之情事，被告行經無號誌之交岔路口且為左方
    車，未注意暫停讓告訴人之右方車先行，其有過失至為明確
    。且本案經臺灣省花東區車輛行車事故鑑定委員會鑑定結果
    ，亦認：「朱小龍駕駛重型機車行經無號誌之交岔路口時，
    左方車未暫停讓右方車先行，為肇事主因；林晉豪駕駛重型
    機車行經無號誌之交岔路口，未減速慢行，作隨時停車之準
    備，為肇事次因；其無照駕車違反規定」，此有臺灣省花東
    區車輛行車事故鑑定委員會100年6月17日花東鑑字第100610
    0931號函附鑑定書在卷可參。又告訴人林晉豪確實因本案車
    禍受有腦震盪、前臂開放性傷口等傷害；告訴人劉育凱則受
    有頭部外傷併顱骨骨折及顱內出血、左小腿挫傷等傷害，有
    財團法人佛教慈濟綜合醫院診斷證明書2 份在卷足憑。是以
    ，被告上揭過失行為肇致本件車禍，與告訴人2 人所受傷害
    間，具有相當因果關係。本案事證明確，被告之自白核與事
    實相符，堪以認定，應依法論科。至告訴人林晉豪行經無號
    誌之交岔路，未減速慢行，作隨時停車之準備，亦有過失，
    惟此並無礙被告有過失之認定。
二、核被告所為，係犯刑法第284條第1項前段之過失傷害罪。被
    告以一過失行為同時告訴人2 人受傷，應依想像競合犯之例
    ，從情節較重之過失傷害罪論以一罪。查被告於警員前往現
    場處理時，在其上開犯行未為任何有偵查犯罪職權之公務員
    知悉前，即當場向到場處理之警員自首，承認其為肇事人，
    並進而接受本件裁判，有花蓮縣警察局交通事故肇事人自首
    情形紀錄表附卷可參，爰依刑法第62條之規定，減輕其刑。
    爰審酌被告並無前科紀錄，素行尚佳，本案係在交岔路口發
    生碰撞，告訴人林晉豪無照駕駛，被告過失之情節、犯行肇
    致告訴人2 人受傷程度，且為肇事主因，告訴人林晉豪則為
    肇事之次因，及其犯罪後尚能坦承犯行，惟迄未與告訴人達
    成和解等一切情狀，量處如主文所示之刑，並諭知易科罰金
    之折算標準。
據上論斷，應依刑事訴訟法第299條第1項前段、第273條之1第 1
項，刑法第284條第1項前段、第55條、第62條前段、第41條第 1
項前段，刑法施行法第1條之1，判決如主文。
本案經檢察官簡淑如到庭執行職務。
中    華    民    國    100   年    12    月    26    日
                  刑事第二庭   法  官   林恒祺
以上正本證明與原本無異。
如不服本判決應於收受送達後10日內向本院提出上訴書狀，並應
敘述具體理由。其未敘述上訴理由者，應於上訴期間屆滿後20日
內向本院補提理由書(均須按他造當事人之人數附繕本)「切勿逕
送上級法院」。告訴人或被害人如對於本判決不服者，應具備理
由請求檢察官上訴，其上訴期間之計算係以檢察官收受判決正本
之日期為準。
中    華    民    國   100    年    12    月    27    日
                               書記官
附錄本案論罪科刑法條：
中華民國刑法第284條
（過失傷害罪）
因過失傷害人者，處6月以下有期徒刑、拘役或5百元以下罰金，
致重傷者，處1年以下有期徒刑、拘役或5百元以下罰金。
從事業務之人，因業務上之過失傷害人者，處1 年以下有期徒刑
、拘役或1千元以下罰金，致重傷者，處3年以下有期徒刑、拘役
或2千元以下罰金。